臺灣基隆地方法院刑事判決　　　　　　　　96年度訴字第82號
公　訴　人　臺灣基隆地方法院檢察署檢察官
被　　　告　甲○○
　　　　　　　　　　現另案在臺灣基隆監獄執行
上列被告因毒品危害防制條例案件，經檢察官提起公訴（95年度
毒偵字第2281號），嗣經本院合議改採簡式審判程序審理，本院
判決如下：
    主  文
甲○○施用第一級毒品，累犯，處有期徒刑壹年貳月。
扣案之海洛因壹包（淨重零點零貳公克）、含無法獨立析離海洛
因成份之殘渣袋貳只，均沒收銷燬之。
    事  實
一、甲○○曾於民國88年11月間因施用第二級毒品案件，經本院
    裁定送觀察、勒戒，經認無繼續施用傾向，而由臺灣基隆地
    方法院檢察署檢察官於89年1月11日以88年度毒偵字第1060
    號、89年度毒偵字第67號處分不起訴確定在案。再於89年9
    月間因施用第一級、第二級毒品，經本院裁定送觀察、勒戒
    ，經認有繼續施用傾向，而由本院裁定令入戒治處所戒治，
    其因該次施用毒品罪，亦經臺灣基隆地方法院檢察署檢察官
    提起公訴，經本院於90年2月23日分別判處其有期徒刑8月、
    4月，應執行有期徒刑10月確定，於90年7月27日停止戒治付
    保護管束，嗣經本院於90年10月15日以90年度毒聲字第1394
    號撤銷停止戒治，其尚未入所服戒治殘期前又再施用第一級
    毒品，經本院於91年4月19日判處有期徒刑7月確定，嗣其先
    服戒治殘期再接續服上開有期徒刑10月、7月，至92年3月20
    日假釋出監，詎於假釋期間再施用第一級毒品，除經本院於
    92年11月28日判處有期徒刑10月確定外，並經本院裁定送強
    制戒治（該次戒治因修正毒品危害防制條例實施而提前釋放
    ），其另於92年間犯駕車肇事逃逸罪、竊盜罪、過失傷害罪
    ，經本院於92年12月26日分別判處有期徒刑7月、3月、3月確
    定，嗣上開各罪經定應執行刑為有期徒刑1年10月，其之上開
    假釋經撤銷，其之殘刑與有期徒刑1年10月先後接續執行，於
    95年1月27日假釋出監（須至95年5月7日始假釋期滿）。詎於
    假釋期間內之95年2、3月間又再施用第一級毒品，經本院於
    95年8月11日判處有期徒刑1年確定（現正服該刑），其前之
    假釋亦經撤銷，經入監服殘刑，甫於95年10月2日執行完畢。
    猶不知悔改，復基於施用第一級毒品海洛因之包括犯意，自
    95年11月間起至95年12月3日止，在基隆市○○區○○街202
    巷1號3樓住處（起訴書所載時、地有誤，應予更正），以針
    筒注射之方式施用海洛因，約2、3日施用1次。嗣因甲○○與
    李仁順另涉犯多起搶奪案件，經警方調閱道路監視器錄影畫
    面查看，發現其二人涉案，遂於95年12月4日23時許，在基隆
    市○○路22號將其二人通知至警局配合查案，另經李仁順同
    意，至李仁順位在基隆市○○路246巷10號之住處搜索，扣得
    毒品物證，其中海洛因壹包（淨重零點零貳公克）、含無法
    獨立析離海洛因成份之殘渣袋貳只，係其二人合購共有，始
    知上情。
二、案經基隆市警察局第一分局報請臺灣基隆地方法院檢察署檢
    察官偵查起訴。
    理  由
一、訊據被告甲○○對於上開事實坦承不諱，並有昭信科技顧問
    股份有限公司濫用藥物尿液檢驗報告一紙附卷可稽，扣案之
    海洛因則經鑑驗，有法務部調查局鑑定通知書一紙可憑，且
    有扣案物品可資佐證，此外，復有臺灣高等法院被告全國前
    案紀錄表一紙存卷足考，本件事證明確，被告係於毒品危害
    防制條例公布施行後，經二次觀察勒戒、一次強制戒治處分
    完畢五年內第六犯施用毒品罪者，足堪認定。
二、核被告所為，係犯毒品危害防制條例第十條第一項施用第一
    級毒品罪。其施用前之持有海洛因之低度行為應為施用之高
    度行為所吸收，不另論罪。被告前曾經2次觀察勒戒、1次強
    制戒治完畢，且本件已屬第6犯，有臺灣高等法院被告前案
    紀錄表1紙在卷可稽，足見其本有吸毒惡習，是可見其於本
    件之多次犯行，在主觀上係本於一包括犯意為之，為包括一
    罪；公訴人雖僅起訴被告一次施用海洛因犯行，然其餘施用
    海洛因犯行既與已起訴部分具有包括一罪之實質上一罪之關
    係，自在本院得一併審酌之範圍內。被告曾犯如事實欄一所
    述各項前科，甫於95年10月2日執行完畢，此有臺灣高等法
    院被告前案紀錄表一紙在卷可稽，其於5年內再犯本案，為
    累犯，應依刑法第47條第1項之規定加重其刑。爰審酌被告
    已因施用毒品前經2次觀察勒戒、1次強制戒治之處分猶第6
    犯同罪行、其對毒品顯已具相當之依賴性、其施用毒品之頻
    率、期間、犯罪手段等一切情狀，量處如主文所示之刑。扣
    案之海洛因壹包（淨重零點零貳公克）、含無法獨立析離海
    洛因成份之殘渣袋貳只，為查獲之毒品，應依毒品危害防制
    條例第18條第1項前段之規定，宣告沒收銷燬之。
據上論斷，應依刑事訴訟法第二百七十三條之一第一項、第二百
九十九條第一項前段，毒品危害防制條例第十條第一項、第十八
條第一項前段、第二十三條第二項，刑法第十一條前段、第四十
七條第一項，判決如主文。
本案經檢察官乙○○到庭執行職務
中　　華　　民　　國　　96　　年　　2 　　月　　27　　日
                  刑事第四庭法    官  曾雨明
以上正本證明與原本無異。
對於本件判決如有不服，應於收受送達後10日內，向本院提出上
訴書狀，上訴於臺灣高等法院。
中　　華　　民　　國　　96　　年　　3 　　月　　1 　　日
                            書 記 官  王靜敏
附錄法條：
毒品危害防制條例第10條第1項：
施用第一級毒品者，處 6 月以上 5 年以下有期徒刑。
